【裁判字號】    89,易,897
【裁判日期】    890407
【裁判案由】    竊盜
【裁判全文】
臺灣板橋地方法院刑事判決                          八十九年度易字第八九七號
    公  訴  人  臺灣板橋地方法院檢察署檢察官
    被      告  甲○○
    選任辯護人  李勇三
                鐘律師
右列被告因竊盜案件，經檢察官提起公訴（八十九年度偵字第二四七八號），本院判
決如左：
    主  文
甲○○竊盜，處拘役伍拾玖日。
    事  實
一、甲○○於民國八十八年十月十五日十四時許（起訴書誤載為中午十二時許），在
    臺北縣板橋市○○路四三一巷三號前，見黃郁晴所有交付乙○○使用車牌號碼為
    ＱＳΑ－八八二號之光陽牌輕機車停於該處，且鑰匙仍留在機車上而未取下，竟
    意圖為自己不法之所有，竊取該機車，得手後，即供己騎用。嗣於八十九年一月
    二十三日十六時四十分許，甲○○騎乘上開機車行經臺北縣板橋市○○路○段一
    一八號前為警查獲。
二、案經臺北市政府警察局大安分局報請臺灣板橋地方法院檢察署檢察官偵查起訴。
    理  由
一﹑訊據被告甲○○矢口否認有竊盜之犯行，辯稱：我是向黃師姐（即黃郁晴）借用
    ，且使用後有再放回原處，並非有意竊取云云。惟查，右揭事實，業據被告甲○
    ○於警訊時供稱「於八十八年十月中旬某日下午十四時許，在臺北縣板橋市○○
    路四三一巷三號門口，因見該機車車主忘了將機車鑰匙取走，所以趁無人時竊走
    該機車騎用至今」等語不諱，核與被害人乙○○於警訊時所指述之情節相符，並
    有贓物認領保管單、車輛竊盜、車牌失竊資料個別查詢報表－查詢車輛認可資料
    各一份附卷可稽，自應以被告之初供為可信，是被告所辯，顯係事後卸責之詞，
    不足採信。又被害人乙○○於本院審理時改稱「上開機車係甲○○借用，一切都
    是誤會」云云，亦純係事後迴護被告之詞，尚難遽採。本件事證明確，被告之犯
    行堪以認定。
二、核被告所為，係犯刑法第三百二十條第一項之竊盜罪。爰審酌被告之品行，其見
    被害人之上開機車鑰匙仍留在機車上而未取下，竟意圖為自己不法之所有，而竊
    取該機車供己騎用，被告犯罪之動機、目的、手段、犯罪所生之危害、犯罪後猶
    飾詞否認之態度等一切情狀，量處如主文所示之刑，以示懲儆。
據上論斷，應依刑事訴訟法第二百九十九條第一項前段，刑法第三百二十條第一項，
罰金罰鍰提高標準條例第一條前段，判決如主文。
本案經檢察官黃和村到庭執行職務
中      華      民      國      八十九      年    四      月    七      日
                                      臺灣板橋地方法院刑事第一庭
                                          法  官  楊  千  儀
右正本證明與原本無異
如不服本判決應於送達後十日內向本院提出上訴狀
                                          書記官  王      明
中      華      民      國      八十九      年    四      月    十七    日
附錄本案論罪科刑法條全文：
刑法第三百二十條：
意圖為自己或第三人不法之所有，而竊取他人之動產者，為竊盜罪，處五年以下有期
徒刑、拘役或五百元以下罰金。
意圖為自己或第三人不法之利益，而竊佔他人之不動產者，依前項之規定處斷。
前二項之未遂犯罰之。
（罰金已依罰金罰鍰提高標準條例提高為十倍）


司法院資訊處製作；財團法人民間司法改革基金會備份。
